臺灣彰化地方法院刑事判決　　　　　　　　　　　　　九十年度易字第一八二八號
　　公　訴　人　臺灣彰化地方法院檢察署檢察官
　　被　　　告　甲○○
右列被告因違反毒品危害防制條例案件，經檢察官提起公訴（九十年度毒偵字第四一
九一號），本院判決如左：
    主      文
甲○○施用第二級毒品，處有期徒刑伍月，如易科罰金，以佰元折算壹日。
扣案之安非他命肆包（毛重壹拾點公克、淨重玖點壹公克），沒收銷燬之。
    事      實
一、甲○○前因違反麻醉藥品管理條例案件，經台灣高等法院台中分院以八十年度上
    訴字第一二五二號判決判處有期徒刑五年一月確定，於民國八十三年一月十八日
    假釋出獄，本應至八十五年四月二十八日假釋期間始行屆滿；惟於假釋期間另因
    煙毒及違反麻醉藥品管理條例等案件，經台灣高等法院台中分院以八十四年度聲
    字第九九一號裁定定應執行刑有期徒刑三年八月確定；另因違反麻醉藥品管理條
    例案件，經台灣高等法院台中分院以八十五年度上易字第二二五０號判決判處有
    期徒刑六月，如易科罰金以三百元折算一日確定，於八十五年一月二十五日入監
    服刑，上開假釋亦經撤銷，所餘殘刑有期徒刑二年三月十日並與前揭徒刑刑期接
    續執行，於八十七年九月八日再度假釋出獄，應至九十年九月三十日假釋期滿。
    然其又於假釋期間因違反毒品危害防制條例案件（詳如後述），復經法務部撤銷
    假釋在案，尚餘殘刑有期徒刑三年二十二日亟待執行，於後記犯罪行為時仍在假
    釋期內。甲○○又因違反毒品危害防制條例案件，經強制戒治期滿，由台灣彰化
    地方法院檢察署檢察官於八十九年十二月十四日以八十九年度戒毒偵字第一四七
    五、一四七六、一四七七號為不起訴處分確定。詎仍不知悔改，復於九十年十一
    月十六日晚間九時許，在彰化縣境內之某處，以將安非他命置於玻璃管內，用火
    燒烤吸食煙氣之方式，施用第二級毒品安非他命一次。嗣於九十年十一月十七日
    凌晨三時許，在彰化縣社頭鄉新厝村新興巷二十八之八號前為警查獲，並當場扣
    得其所有供上開犯罪所用之安非他命四包（毛重十點三公克、淨重九點一公克）
    。
二、案經彰化縣警察局員林分局報請臺灣彰化地方法院檢察署檢察官偵查起訴。
    理      由
一、右揭事實，業據被告甲○○於偵審中坦承不諱，並有安非他命四包（毛重十點三
    公克、淨重九點一公克）扣案為憑。且被告於前揭時地獲案後，經警採其尿液送
    驗結果，確呈安非他命類陽性反應，有彰化縣衛生局煙毒尿液檢驗成績書一紙附
    卷可稽。又被告前因施用毒品案件，經強制戒治期滿，由台灣彰化地方法院檢察
    署檢察官於八十九年十二月十四日以八十九年度戒毒偵字第一四七五、一四七六
    、一四七七號為不起訴處分確定等情，有臺灣高等法院被告全國前案紀錄表、台
    灣彰化地方法院檢察署刑案資料查註紀錄表、不起訴處分書各一份附卷可按。本
    案事證已臻明確，被告犯行洵堪認定。
二、查被告甲○○前因施用毒品案件，經強制戒治期滿，由檢察官為不起訴處分後，
    五年內再犯施用第二級毒品安非他命，核其所為，係犯毒品危害防制條例第十條
    第二項之施用第二級毒品罪。被告於施用前後持有安非他命之低度行為，應為施
    用之高度行為所吸收，不另論罪。查被告前因違反麻醉藥品管理條例案件，經台
    灣高等法院台中分院以八十年度上訴字第一二五二號判決判處有期徒刑五年一月
    確定，於八十三年一月十八日假釋出獄，本應至八十五年四月二十八日假釋期間
    始行屆滿；惟於假釋期間另因煙毒及違反麻醉藥品管理條例等案件，經台灣高等
    法院台中分院以八十四年度聲字第九九一號裁定定應執行刑有期徒刑三年八月確
    定；另因違反麻醉藥品管理條例案件，經台灣高等法院台中分院以八十五年度上
    易字第二二五０號判決判處有期徒刑六月，如易科罰金以三百元折算一日確定，
    於八十五年一月二十五日入監服刑，上開假釋亦經撤銷，所餘殘刑有期徒刑二年
    三月十日並與前揭徒刑刑期接續執行，於八十七年九月八日再度假釋出獄，應至
    九十年九月三十日假釋期滿。然其又於假釋期間因違反毒品危害防制條例案件，
    復經法務部撤銷假釋在案，尚餘殘刑有期徒刑三年二十二日亟待執行等情，有卷
    附臺灣高等法院被告全國前案紀錄表、台灣彰化地方法院檢察署刑案資料查註紀
    錄表足參，並經本院調閱台灣彰化地方法院檢察署八十七年度執護字第七０七號
    保護管束執行卷宗查明無訛。則被告前揭徒刑先後接續執行，其間雖經二次假釋
    出獄，但未及期滿即遭撤銷，均無執行完畢之可言，乃公訴意旨疏未究明上情，
    逕以累犯論之並請求加重其刑，自有未洽，不足為採。爰審酌被告多次因毒品案
    件入監服刑及強制戒治，猶未能記取教訓，徹底戒除毒癮，顯見對於毒品依賴已
    深，品行非佳，惟其於偵審期間均能坦承犯行，態度堪稱良好，且施用毒品固然
    戕害己身健康甚鉅，惟就他人權益之侵害仍屬有限，及其犯罪動機、手段、所生
    危害、具有國中畢業學歷之智識程度等一切情狀，量處如主文所示之刑，併諭知
    易科罰金之折算標準，以示懲儆。
三、扣案之安非他命四包（毛重十點三公克、淨重九點一公克），為毒品危害防制條
    例第二條第二項第二款所稱之第二級毒品，應依同條例第十八條第一項前段之規
    定，沒收銷燬之。而海洛因一包（淨重零點二七公克）雖為違禁物品，但與本案
    施用第二級毒品安非他命犯行並無直接關聯，應待檢察官另就持有第一級毒品海
    洛因部分偵結時一併處理，自無於本案中諭知沒收之餘地，附此敘明。
據上論斷，應依刑事訴訟法第二百九十九條第一項前段，毒品危害防制條例第十條第
二項、第十八條第一項前段，刑法第十一條前段、第四十一條第一項前段，罰金罰鍰
提高標準條例第二條，判決如主文。
本案經檢察官洪紹文到庭執行職務。
中      華      民      國      九十一    年      一      月      四  日
                                臺灣彰化地方法院刑事第三庭
                                    法      官  高  文  崇
右正本證明與原本無異。
如不服本判決，應於判決送達後十日內向本院提出上訴狀( 須附繕本 )。
                                    法院書記官  謝  志  鑫
中      華      民      國      九十一    年      一      月      九    日
毒品危害防制條例第十條第二項
施用第一級毒品者，處六月以上五年以下有期徒刑。
施用第二級毒品者，處三年以下有期徒刑。
